最　高　行　政　法　院　裁　定
　　　　　　　　　　　　　94年度裁字第01113號
抗　告　人　劉宏翔即劉調賢
上列抗告人因與相對人雲林縣政府間區域計畫法事件，對於中華
民國92年12月31日高雄高等行政法院92年度訴字第982號裁定提
起抗告，本院裁定如下︰
　　主  文
抗告駁回。
抗告訴訟費用由抗告人負擔。
　　理  由
一、本件原裁定係以：系爭處分書係91年2月18日以「雲林縣二
    崙鄉○○村○○路55號」為送達處所，而由抗告人之兄甲○
    ○代抗告人收受等情，為兩造所自陳，並有處分書及掛號郵
    件收件回執各一份附原處分卷可稽。又抗告人固於91年2月6
    日將其戶籍自「雲林縣二崙鄉○○村○○路55號」遷至「台
    北縣樹林市鎮○街269巷29弄26號」，有戶籍謄本可稽。惟
    查，抗告人自69年8月4日起即將戶籍設於「雲林縣二崙鄉○
    ○村○○路55號」，迨至91年2月6日始將戶籍自雲林縣上址
    遷出，但因其戶口遷來遷去，仍非固定，故抗告人長期以來
    均以「雲林縣二崙鄉○○路55號」為聯絡地址，並委由抗告
    人兄長甲○○代收信件等情，業據抗告人於原審準備程序中
    陳述甚明，核與證人即抗告人兄長甲○○於原審準備程序中
    證稱：其兄弟之信件都會送到上述雲林縣二崙鄉地址，且依
    慣例伊都會幫抗告人收信等語相符。加以抗告人曾委託其兄
    甲○○於91年4月8日向相對人遞送陳情書陳情，略以：「本
    人所有農地出租與顏順隆耕作，經貴府91年2月8日91府地用
    字第9107101103號函通知陳情人非法開挖，陳情人不知究竟
    ，將貴府函件交給顏順隆處理，今再接函（即貴府91年4月1
    日91府地用字第9107102053號函催繳罰鍰）知悉，土地已恢
    復原狀，但罰鍰未繳。．．．請貴府發給證明（違規非法濫
    採土石）以便陳情人向承租人請求損害賠償。」等情，為抗
    告人所是認，並有該份陳情書附原處分卷可稽，足見抗告人
    至遲已於91年4月8日收到系爭處分書而知悉被裁罰情事，殆
    無疑義。再者，抗告人與甲○○為兄弟至親，平日更委託甲
    ○○代收信件，尤以現今通訊之發達與便利，且抗告人自91
    年2月4日起即多次入出境國內，有入出境紀錄一份可憑，則
    甲○○於91年2月18日既已收到系爭處分書，事關抗告人受
    罰情事，其兄弟二人焉有未曾聯繫之理！是其所述顯悖於常
    情。抗告人訴稱其係於92年2月間回國過年時始知上情云云
    ，顯非可採。因此，如前所述，抗告人至遲既已於91年4月8
    日收受系爭處分書而知悉被裁罰情事，故其提起訴願之期間
    ，應自91年4月9日起算，且以抗告人居住於台北縣，而訴願
    機關內政部設於台北市，扣除在途期間2日，故其提起訴願
    之期間至同年5月10日屆滿。抗告人遲至92年3月3日始提起
    訴願，有訴願書附訴願卷可稽；故抗告人提起訴願自已逾法
    定不變期間，自為法所不許。是訴願決定以抗告人提起訴願
    逾法定期間，為不受理決定，並無不合。抗告人復提起本件
    撤銷訴訟，尚非合法等情為由，駁回抗告人在原審之起訴，
    經核並無不合。
二、抗告意旨略謂：抗告人之戶籍於91年2月6日已遷設臺北縣樹
    林市，相對人明知可為而不為而將攸關抗告人權益與名譽之
    重要文件，依土地登記簿謄本記載住址郵寄，又未註明收件
    限制或說明代收人應注意事項，以致胞兄甲○○在不知道之
    情形代收又不知所措，延遲抗告人回台過92年春節，始知悉
    本案。原裁定理由第4點採納相對人檢附陳情書為證，推論
    抗告人至遲於91年4月8日前知悉本案，據以裁定抗告人已逾
    訴願期限，由書面顯示確無可爭，唯該陳情書確為胞兄甲○
    ○因無法與抗告人取得連繫又誤認抗告人將土地出租與顏順
    隆耕作，本案當與顏順隆有關，由陳情書所載地址為「二崙
    鄉庄西村」顯見並非抗告人知情，而是胞兄為顧及親情權益
    ，私自代替抗告人向相對人要求出具證明，請求貴院本勿枉
    勿縱秉公裁決。且據聞相對人曾當場查獲嫌犯並經移送雲林
    地方法院偵辦，懇請貴院向該院查證偵辦細節與結果，抗告
    人咸認既有肇事元兇，即應積極追究，除追究其刑事責任外
    ，相對人當協助請求賠償，其捨此不為又從未預告之下，直
    接下令處分書，相對人自始認定抗告人即為元兇之行為，抗
    告人不服甚至懷疑類似有官商勾結之疑。相對人證稱91年3
    月28日會勘，土地已恢復原狀，質疑抗告人何以於濫採者身
    份未查明前恢復原狀，推論抗告人知情卸責。抗告人懇請貴
    院查閱處分書附款第2款，係因胞兄甲○○惟恐加深抗告人
    之損害，託人整地，敬請查諒。胞兄在原審準備程序中證詞
    ，兄弟之信件都會送到上述地址，且依慣例都會幫抗告人收
    信，其意指一般信件所言，就像抗告人所有用電費用一樣，
    依慣例由胞兄在繳納，本案事關名譽豈為胞兄所能代理，兄
    弟也確無法連繫，務請秉公處理等語。惟其所述各節，並未
    舉證以實其說，又未具體指明原裁定確有如何違誤之情事，
    其抗告難認有理由，應予駁回。
三、依行政訴訟法第104條、民事訴訟法第95條、第78條，裁定
    如主文。
中    華    民    國    94    年    6    月    16     日
                  第三庭審判長法  官　廖　政　雄
                              法  官　林　清　祥
                              法  官　鍾　耀　光
                              法  官　姜　仁　脩
                              法  官　胡　國　棟
以  上  正  本  證  明  與  原  本  無  異
中    華    民    國    94    年    6    月    17     日
　　　　　　　　　　　　　　　書記官　張　雅　琴
